最高法院刑事判決　　　　　　九十四年度台上字第四七二五號
　　上　訴　人　甲○○
　　　　　　　　　　　　29之.
上列上訴人因擄人勒贖案件，不服台灣高等法院中華民國九十四
年六月二十一日第二審判決（九十四年度上訴字第一０九五號，
起訴案號：台灣桃園地方法院檢察署九十三年度偵字第一二五七
０號），提起上訴，本院判決如下：
    主  文
上訴駁回。
　　理　由
按刑事訴訟法第三百七十七條規定，上訴於第三審法院，非以判
決違背法令為理由，不得為之。是提起第三審上訴，應以原判決
違背法令為理由，係屬法定要件。如果上訴理由狀並未依據卷內
訴訟資料，具體指摘原判決不適用何種法則或如何適用不當，或
所指摘原判決違法情事，顯與法律規定得為第三審上訴理由之違
法情形，不相適合時，均應認其上訴為違背法律上之程式，予以
駁回。本件原判決維持第一審論上訴人甲○○以共同擄人後意圖
勒贖，累犯罪，處有期徒刑參年捌月之判決，駁回上訴人在第二
審之上訴。係依憑上訴人於警詢、檢察官偵查及第一審審理中坦
承與黃建生（台灣桃園地方法院檢察署檢察官通緝中）、「阿言
」、「阿俊」者等人，於民國九十三年八月四日，自桃園縣桃園
市○○路三二八巷五弄押持林雨青至台北縣中、永和附近山區，
及要求林雨青之父林德復交付贖款新台幣（下同）五百萬元等情
不諱，參酌證人林雨青證以：九十三年八月四日早上七點多，伊
騎摩托車要去上課時，上訴人與另外二人攔住伊，強拉伊上車，
蒙上眼罩，開車到處迴繞，伊有聽到上訴人等打行動電話向伊父
親勒贖，嗣上訴人同夥主動放伊走，伊並無積欠債務之問題；林
德復證稱：林雨青遭押持後，上訴人原要求交付贖款五千萬元，
嗣降為五百萬元；侯松騰證謂：上訴人先後所用以作案之五Ｃ－
三三０九號、七Ｋ－七九六三號休旅車、二Ａ－七三０七號自小
客車，係向伊經營之詠翔小客車租賃有限公司承租各等語，及卷
附小客車借用約定書三份、駕照、本票、借用汽車切結書、遠傳
電信股份有限公司0000000000號行動電話客戶基本資
料及通聯紀錄、行動電話0000000000號與00000
00000（原判決誤載為000000000）通話監察譯文
、照片二十二幀、扣案之上訴人於作案時所穿之白色上衣、米黃
色長褲各一件等證據資料，而為論斷，已敘述其所憑之證據及認
定之理由。而以上訴人否認有擄人勒贖之犯行，並辯稱：「我不
是要勒人擄贖，我也是被陷害，我朋友是告訴我要處理債務，他
也有出示本票、借據給我看，我是要去討債，後來知道是擄人勒
贖，我就將人放掉」等語，係飾卸之詞，無足採取，在理由內依
憑調查所得證據，詳加指駁。從形式上觀察，原判決並無違背法
令之情形存在。又查：證據之取捨，為事實審法院之職權，倘其
採證認事並不違背證據法則，即不得任意指為違法。原判決已就
相關事證詳加調查論列，復綜合證人林雨青等人之證言，參互斟
酌判斷，資為不利於上訴人之認定，併已說明上訴人於警詢、檢
察官偵查及第一審審理中之自白，與證人林雨青之證述相符，應
得採信而得心證之理由。上訴意旨主張伊係受託替朋友處理債務
，嗣於知悉事實真相後，即中止犯罪，並無擄人勒贖之犯行可言
，原判決未依刑法第三百零四條之罪論處，尚有違誤等語。無非
就原審採證認事之職權行使，任憑己見，泛言指摘，再為事實上
之爭執，並非依據卷內訴訟資料而為之具體指摘，自非合法之第
三審上訴理由。其上訴違背法律上之程式，應予駁回。
據上論結，應依刑事訴訟法第三百九十五條前段，判決如主文。
中　　華　　民　　國　九十四　年　　八　　月　二十六　日
                      最高法院刑事第七庭
                          審判長法官  林　增　福
                                法官  邵　燕　玲
                                法官  張　清　埤
                                法官  陳　世　雄
                                法官  陳　朱　貴
      本件正本證明與原本無異
                                      書  記  官
中　　華　　民　　國　九十四　年　　九　　月　　五　　日
                                                 Ｒ
